臺灣臺中地方法院刑事判決　　　　　　　　　　　　九十三年度易字第一一八四號
　　公　訴　人　臺灣臺中地方法院檢察署檢察官
　　被　　　告　丁○○
右列被告因竊盜案件，經檢察官提起公訴（九十三年度偵字第六０四九號、第六六六
二號）及移
    主  文
丁○○共同連續竊盜，處有期徒刑伍月，如易科罰金，以參佰元折算壹日。扣案之鑰
匙壹支沒收。
    事  實
一、甲○○（業於民國九十三年九月三十日判決）於九十三年三月十六日中午十二時
    許，騎乘車牌號碼ＰＮ二─０五一號重型機車載其女友丁○○行經丙○○所經營
    位於臺中縣豐原市○○里○○路六五五號「詮欣中古手機店」時，見店內無人，
    大門上鎖，竟共同基於意圖為自己不法所有之犯意聯絡，二人將機車停放在門外
    ，由丁○○在外把風，甲○○持其所有之機車鑰匙插入大門之鑰匙孔內打開大門
    ，未經同意無故侵入有人居住之建築物（所涉無故侵入建築罪嫌未據告訴），入
    內竊取置於牆壁櫃子內之ＥＲＩＳＳＯＮ  Ａ二六二八型、ＮＯＫＩＡ  Ａ八二
    五０型、ＭＯＴＯＲＯＬＡ  Ｔ一九一型手機各一支及ＭＯＴＯＲＯＬＡ  Ｖ六
    六型手機二支得手，並將ＭＯＴＯＲＯＬＡ  Ｖ六六型手機二支交予在外等候之
    丁○○，丁○○隨即將之放入其口袋內，嗣於同日中午十二時四十分許，為劉忠
    明返店時發現上情後報警當場查獲，並扣得上開五支手機（均已發還丙○○）及
    甲○○所有供行竊用之鑰匙一支。
二、丁○○復承前開意圖為自己不法所有之概括犯意，於九十三年九月十三日凌晨四
    時許，在臺中縣豐原市○○路六六一號「香奈兒ＫＴＶ」內，趁同事綽號「小樓
    」之人不注意之際，徒手竊得「小樓」所有ＢＥＮＱ廠牌（序號為000000
    000000000號）之手機一支後即行離去，欲供己使用，嗣於九十三年九
    月十五日十七時三十分許，在臺中縣豐原市○○路與一心路口為警盤檢查獲。
三、案經臺中縣警察局豐原分局報請臺灣臺中地方法院檢察署檢察官偵查起訴及移送
    併辦。
    理  由
一、訊據被告丁○○對於右揭犯罪事實二所示時、地竊取前開手機等情坦承不諱，同
    案被告甲○○對於右揭犯罪事實一所示時、地竊取前開手機等情供承在卷，核與
    被害人丙○○（見偵字第六０四九號卷第一六頁警詢筆錄、第四八頁訊問筆錄、
    本院九十三年八月三十日審判筆錄第三頁至第七頁）於警詢、偵訊或本院審理中
    證述情節大致相符，復有贓物領據（見偵字第六０四九號卷第二七頁）、現場圖
    （見偵字第六０四九號卷第二八頁）、手機照片（見偵字第六０四九號卷第二六
    頁、偵字第一六四０三號卷第一八頁）等件附卷及被告甲○○所有鑰匙一支扣案
    可稽。另訊據被告丁○○對於犯罪事實一所示犯行固供承其為被告甲○○騎車載
    至詮欣中古手機店，甲○○進入店內，其在外等候，甲○○從店內拿出手機後，
    將其中二支ＭＯＴＯＲＯＬＡ  Ｖ六六型手機交予其等事實，惟否認有何共同竊
    盜之犯行，辯稱：伊不知道甲○○要偷手機，伊只是在詮欣中古手機行外面等被
    告甲○○，並未在外面為被告甲○○把風云云。經查：證人丙○○於偵訊時結證
    稱：伊於當日中午十二點多，將店門鎖上後至隔壁購買便當，返店時，自透明櫥
    窗看到手機都不見了，同時看到被告甲○○自店內出來，走到門口，伊就伸手抓
    住被告甲○○，被告甲○○要伊不要報警，並從口袋內取出手機三支，隨即將被
    告甲○○抓到店外公共電話處打電話報警，此時，被告甲○○即招手喚在馬路對
    面等候之被告丁○○過來，被告丁○○過來時，就拿出手機二支給伊等語（見偵
    字第六０四九號卷第四八頁訊問筆錄），並於本院審理中一致結證稱：伊發現被
    告甲○○時，剛從手機店裡面出來，當時店內沒有其他人，伊是去隔壁買便當，
    店門有鎖起來，手機店有住人，該處是透天厝，伊與家人住樓上，一樓是店面；
    發現被告甲○○時，另一女被告丁○○人在對面的馬路張望，伊原本不知道丁○○在對面的馬路，是在發現被告甲○○後，被告甲○○招手叫被告丁○○過來，
    她就過來，因為被告丁○○身上也有伊店內的手機二支，被告甲○○是要叫丁○○把手機拿出來還給伊，被告丁○○的手機是從她身上的口袋拿出的，被告二人
    都有叫伊不要叫警察來；從被告丁○○被招手過來的位置，可以看到伊店內的情
    形，伊看到被告甲○○時，被告甲○○剛打開門要出來，因為伊發現所失竊的手
    機不只被告甲○○拿的三支，這時候被告甲○○叫我不要報警，才招手叫被告丁○○過來，被告丁○○身上的手機也是店內的等語（本院九十三年八月三十日審
    判筆錄第三頁至第六頁），被告甲○○為證人丙○○發現遭竊取其中三支手機時
    ，為避免證人丙○○報警處理，始招喚被告丁○○過來，並自被告丁○○口袋內
    起出所竊得之另二支手機，是則，於被告甲○○竊得先為證人丙○○發現遭竊之
    三支手機前，被告甲○○業將另竊得之二支手機交予被告丁○○，換言之，被告
    丁○○收受被告甲○○竊得之二支手機後，仍於被告甲○○竊取另三支手機之際
    於對面等候、張望，被告丁○○於前揭過程中全程在場，並收受被告甲○○所交
    付之二支手機，且於被告甲○○招喚至證人丙○○前，始將口袋中之二支交出，
    並央求證人丙○○不要報警；又該手機店內當時並無人在內販售，被告甲○○顯
    無購買手機之可能，而被告甲○○共竊得手機計五支之多，其中交付予被告丁○○之二支手機復係相同廠牌型號，亦難認係其二人個人使用所需，全程在場之被
    告丁○○實難諉言不知；被告甲○○並於偵訊時供稱被告丁○○應該算是主動在
    外把風等語（見偵字第六０四九號卷第三九頁訊問筆錄），被告丁○○亦於偵訊
    時供承伊知道被告甲○○要進去偷手機等語（見偵字第六０四九號卷第三九頁訊
    問筆錄）。綜上，應認被告丁○○對於被告甲○○行竊手機之上情顯有犯意聯絡
    及行為分擔，被告丁○○所辯上情，不足採信。本件事證明確，被告丁○○犯行
    堪以認定。
二、核被告丁○○所為，係犯刑法第三百二十條第一項之竊盜罪。被告丁○○與甲○○間就如犯罪事實一所示犯行，有犯意之聯絡及行為之分擔，為共同正犯；又被
    告丁○○先後二次竊盜犯行，時間相近，竊取物品均係手機，犯罪地點均在臺中
    縣豐原市，且觸犯基本構成要件相同之罪，顯係基於概括之犯意反覆為之，為連
    續犯，應依刑法第五十六條規定，從一情節較重之共同竊盜罪論處，並加重其刑
    。爰審酌被告丁○○年紀尚輕，不循正當管道牟利，竟竊取他人財物，且於第一
    次竊盜犯行審理中經交保飭回後，不思警惕，復為第二次竊行，惡性非輕，對社
    會治安危害甚鉅，惟念及其犯罪手段平和，犯罪所得非多，然犯後否認部分犯行
    ，態度不佳等一切情狀，量處如主文所示之刑。扣案之鑰匙一支，為被告甲○○
    所有供前開犯罪事實一所示犯罪所用之物，業據被告甲○○供明在卷，爰依刑法
    第三十八條第一項第二款規定予以宣告沒收。
三、公訴意旨雖另以被告甲○○於九十三年三月十六日中午十二時許，騎乘車牌號碼
    ＰＮ二─０五一號重型機車載被告丁○○行經丙○○所經營位於臺中縣豐原市○○里○○路六五五號「詮欣中古手機店」時，見店內無人，大門上鎖，甲○○持
    其所有之機車鑰匙插入大門之鑰匙孔內打開大門，未經同意無故侵入有人居住之
    建築物，因認被告甲○○復犯刑法第三百零六條第一項之罪嫌等語，惟查此部分
    罪嫌，綜覽全卷，未據被害人丙○○告訴，被害人丙○○亦於本院審理中陳明就
    此部分罪嫌並無告訴意思等語在卷（見本院九十三年八月三十日審判筆錄第四頁
    ），本應為不受理判決，然公訴人認此部分犯行與前揭認定成罪之竊盜罪容有牽
    連犯之裁判上一罪關係，爰不另為不受理之諭知。
四、公訴人雖未就被告丁○○如犯罪事實欄二所示竊盜犯行予以起訴，惟該部分犯行
    業經公訴人移送併案審理，且與公訴人起訴成罪部分，具有連續犯之裁判上一罪
    關係，本院自得併與審理，附此敘明。
據上論斷，應依刑事訴訟法第二百九十九條第一項前段，刑法第二十八條、第五十六
條、第三百二十條第一項、第三十八條第一項第二款，罰金罰鍰提高標準條例第一條
前段、第二條，判決如主文。
本案經檢察官乙○○到庭執行職務
中      華      民    國    九十三    年      十      月     十四     日
                                臺灣臺中地方法院刑事第八庭
                                    審判長法  官   朱  光  國
                                          法  官   鍾  堯  航
                                          法  官   吳  崇  道
右正本證明與原本無異。
如不服本判決，應於判決送達後十日內向本院提出上訴狀，上訴於臺灣高等法院臺中
分院( 須附繕本 )。
                                          書記官
中      華      民      國    九十三    年      十      月     十四     日
附錄論罪科刑法條
刑法第三百二十條
意圖為自己或第三人不法之所有，而竊取他人之動產者，為竊盜罪，處五年以下有期
徒刑、拘役或五百元以下罰金。
意圖為自己或第三人不法之利益，而竊佔他人之不動產者，依前項之規定處斷。
前二項之未遂犯罰之。
